---
title: "Task 5"
author: "Greta Lauruskaite"
date: '2016 m rugsejis 22 d'
output: html_document
---

```{r setup, include=FALSE}
knitr::opts_chunk$set(echo = TRUE)
library(prob)
```

## Issukis

Atlikite Monte-Carlo modeliavima sugeneruodami S atsitiktinio dydzio nepriklausomas realizacijas S1, S2, ..., Sn. Cia n=10^5.

```{r }
n <- 10^5
S <- replicate(n, sum(sample(1:6, 3, replace=TRUE)))
head(S)
```

2. Raskite teorini S skirstini, t.y. kiekvienai galimai S reiksmei raskite pasirodymo tikimybe.

```{r } 
St <- rolldie(3, nsides = 6, makespace = TRUE)
St <- addrv(St, sum = X1 + X2 + X3)
tik_teor <- marginal(St, vars="sum")
tik_teor
```

3. Is sugeneruotos imties, padarykite santykiniu dazniu lentele ir gautas reiksmes palyginkite su teorinemis tikimybemis. Palyginimui pateikite grafika ir lentele, taip, kad butu patogu lyginti gautus rezultatus.

Lentele:

```{r }
tik_e <- table(S)/n
cbind(as.data.frame(tik_e), tik_teor)
```

Grafikas:

```{r }
plot(tik_e, xlab = "Suma", ylab = "Tikimybe")
points(tik_teor, col = 2)
```

4. Suskaiciuokite teorini S vidurki ir dispersija. Padarykite grafikus, kuriuose matytusi, kaip didejant n minetu charakteristiku ivertiniai arteja i teorines reiksmes.

Teorinis vidurkis ir dispersija:

```{r }
teor_vid <- sum(tik_teor$probs * tik_teor$sum)
teor_vid
```

```{r }
varS <- sum(tik_teor$probs * (tik_teor$sum-teor_vid)^2)
varS
```

Grafikai:

```{r }
plot(cumsum(S)/1:n, type="l", xlab="n", ylab = "S / n", main="Vidurkio artejimas i teorini", ylim = c(10,11))
abline(h=teor_vid, col=2)
```

```{r }
a=S*0
for(i in 1:10000){
  a[i]=var(S[1:i])
}

plot(a[1:10000], type="l", xlab="n", ylab="varS", main="Dispersijos artėjimas į teorinę")
abline(h=varS, col=2)
```