---
title: "Task 6"
author: "Greta Lauruskaite"
date: '2016 m rugsejis 28 d'
output: html_document
---

```{r setup, include=FALSE}
knitr::opts_chunk$set(echo = TRUE)
library('chron')
library('knitr')
library('prob')
```

##TASK 6. SWIRL REZULTATAI

Uzduotis yra padaryti rezultatu analize. Rezultatas turi buti tvarkinga Rmd ataskaita su R kodais ir asmeniniais komentarais. Turi buti ispildyti svarbiausi aspektai.


## Duomenu nuskaitymas

Reikia uztikrinti, kad duomenu tipai yra korektiski - jei ne, tai pakoreguoti. Ypatinga demesi atkreipti i datas.

```{r }
df <- read.csv("SwirlResults.csv", stringsAsFactors = FALSE)
# Nuskaitome turima duomenu faila
View(df)
# Atidarome si faila R programoje
sapply(df, class)
# Tikriname duomenu tipus
```

```{r }
df <- transform (df, sysTime = as.POSIXlt(sysTime), datetime = as.POSIXlt(datetime))
# Kadangi visi duomenu tipai yra korektiski, isskyrus datas, tai jas ir koreguojame
```


## Isvalyti masyva nuo "siuksliu"

Ruosiant pateikties forma buvo testuojama ar viskas gerai veikia (reikia identifikuoti ir pasalinti siuos irasus).
  
```{r }
df$user %in% c("1vbutkus", "aaa", "testas")
# Panaikiname nereikalingas atsitiktines eilutes 
``` 

Galejo pasitaikyti duomenu dubliavimasis.Net jei dubliavimosi nera, reikia tuo isitikinti.
  
```{r }
df2 <- df[,c(7, 9, 10, 12, 14)]
# Tikrinimui pasiemame tik reikiamus duomenu failo stulpelius
dup <- which(duplicated(df2), TRUE)
# Uzfiksuojame besidubliuojancias eilutes
df <- df[-dup,]
# Is duomenu failo pasaliname besidubliuojancius duomenis
```
  
  
## Susipazinimas su duomenimis

Reikia uztikrinti, kad suprantama, ka reiskia kiekvienas stulpelis ir atsakyti i svarbiausius praktinius klausimus.

* Kurie studentai yra pilnai atlike visas swirl uzduotis, t.y. pilnai atliktos visos uzduotys, nepraleidziant jokiu klausimu.
  
```{r }
ind <- with(df, which(skipped =="TRUE"))
# Fiksuojame studentus, kurie bent karta panaudojo "skip" komanda
df_skipped <- df[ind,] 
# Duomenu lentele su praleistais klausimais
users <- unique(df_skipped$user) 
# Vartotojai, praleide bent po viena klausima
```

```{r }
ind <- with(df, which(is.element(df$user, users) =="TRUE"))
# Vartotojai, praleide bent po klausima
df_noskip <- df[-ind,] 
# Ismetame vartotojus, praleidusius bent po klausima
unique(df_noskip$user) 
# Lentele, su vartotojais, nepraleidusiais nei vieno klausimo
```

* Reikia identifikuoti ir tuos, kurie ne pilnai viska atliko. Kiekvienam skolininkui reikia identifikuoti kiek pamoku yra nepilnai atsiskaityta ir kiek klausimu yra praleista.

```{r }
table(df_skipped$user)
# Paziurime, kiek klausimu kiekvienas is praleidusiuju yra praleides
```

```{r }
df_skipped <- unique(df_skipped[c("user", "lesson_name")])
table(df_skipped$user) 
# Identifikuojame, kiek yra pamoku su praleistais klausimais
ind <- with(df, which(is.element(df$user, users) =="TRUE"))
df2 <- df[ind,]
df2 <- df2[,c(7, 9)]
dup <- which(duplicated(df2), TRUE)
df2 <- df2[-dup,] 
# Vartotoju, praleidusiu bent po viena klausima, pateiktos pamokos
16-table(df2$user)+table(df_skipped$user)
# Nepilnai atsiskaitytos pamokos
```

## Kiti idomus klausimai
  
* Kiek vidutiniskai uztrunka atlikti uzduotis?
  
```{r }
df_time <- df[,c(3, 6, 7, 9, 13)]
df2 <- df[,c(7,9)]
# Pasiliekame tik duomenis su vartotojo atliktomis pamokomis ir ju atlikimo laikais
dup <- which(duplicated(df2), TRUE)
df_time <- df_time[-dup,]
# Pasaliname besidubliuojancius duomenis
real_taketime <- round(difftime(df_time$sysTime, df_time$datetime, units="mins"))
df_time <- cbind(df_time, real_taketime)
```

```{r }
lessons <- split(df_time, f=df_time$lesson_name)
time_decl <- sapply(lessons, function(x) round(mean(x$takeTime), 2))
sort(time_decl)
# Apskaiciuojam kiek laiko vidutiniskai prireikia atlikti kiekviena pamoka
```

```{r }
ind <- with(df_time, which(df_time$real_taketime>60))

df_time <- df_time[-ind, ]
# Pasalinam duomenis, kuriuose deklaruojamas laikas virsija 60 min 
lessons <- split(df_time, f=df_time$lesson_name)
time_taken <- sapply(lessons, function(x) round(mean(x$real_taketime), 2))
sort(time_taken)
# Apskaiciuojame realu laika, kuri sugaiso vartotojai atlikdami uzduotis
```

* Ar galima pasitiketi zmoniu deklaruojamu laiku? (zmones kartu su forma pateike ir kiek ju vertinimu uztruko atlikti uzduotis, is kitos puses sia informacija galima sulyginti su sistemoje fiksuojamais laikais (aisku tai gali kelti problemu - gali reikti pasukti galva, kaip teisingai tai atlikti)).
    
```{r }
timedif <- abs(df_time$takeTime - df_time$real_taketime)
mean(timedif)
# Surandame skirtuma tarp zmoniu deklaruojamo ir atlikimo laiko
```
Ats.: Kadangi skirtumas nera didelis, tai galime pasitiketi deklaruojamu vartotoju laiku.

* Kurios uzduotys sunkiausios? (hint: tai galima spresti ir pagal laika, ir pagal klaidingus bandymus ,ir pagal praleidimu skaiciu).
  
```{r }
head(sort(time_decl, decreasing=TRUE))
# Randame sunkiausias uzduotis pagal deklaruojama laika
```

```{r }
ind <- with(df, which(skipped =="TRUE"))
df2 <- df[ind,] 
# Pasiliekame tik praleistus klausimus
head(sort(table(df2$lesson_name), decreasing=TRUE))
# Randame sunkiausias uzduotis pagal praleistu klausimu skaiciu
```

```{r }
ind <- with(df, which(correct =="FALSE"))
df2 <- df[ind,] 
#Pasiliekame tik neteisingus atsakymus
head(sort(table(df2$lesson_name), decreasing=TRUE))
# Randame sunkiausias u?duotis pagal neteisingu atsakymu skaiciu
```
Ats.: Pagal visus duomenis galim spresti, kad sunkiausios uzduotys buvo ,,Functions" ir ,,Workspace and Files".