---
title: "Task 5"
author: "Greta Lauruskaite"
date: '2016 m rugsėjis 22 d '
output: html_document
---

## Iššūkis

Tarkime, kad ridenami trys taisyklingi standartiniai lošimo kauliukai. Fiksuojama iškritusių akučių suma, pažymėkime šį atsitiktinį dydį S.

1. Atlikite Monte-Carlo modeliavimą sugeneruodami S atsitiktinio dydžio nepriklausomas realizacijas S1, S2, ... , Sn. Čia n=10^5. 

```{r S}
n <- 10^5
S <- replicate(n, sum(sample(1:6, 3, replace=TRUE)))
head(S)
```

2. Raskite teorinį S skirstinį, t.y. kiekvienai galimai S reikšmei raskite pasirodymo tikimybę.

```{r S} 
St <- rolldie(3, nsides = 6, makespace = TRUE)
St <- addrv(St, sum = X1 + X2 + X3)
tik_teor <- marginal(St, vars="sum")
tik_teor
```

3. Iš sugeneruotos imties, padarykite santykinių dažnių lentelę ir gautas reikšmes palyginkite su teorinėmis tikimybėmis. Palyginimui pateikite grafiką ir lentelę, taip, kad būtų patogu lyginti gautus rezultatus.

##Lentelė:

```{r S}
tik_e <- table(S)/n
cbind(as.data.frame(tik_e), tik_teor)
```

##Grafikas:

```{r S}
plot(tik_e, xlab = "Suma", ylab = "Tikimybe")
points(tik_teor, col = 2)
```

4. Suskaičiuokite teorinį S vidurkį ir dispersiją. Padarykite grafikus, kuriuose matytųsi, kaip didėjant n minėtų charakteristikų įvertiniai artėja į teorines reikšmes.

##Teorinis vidurkis ir dispersija:

```{r S}
teor_vid <- sum(tik_teor$probs * tik_teor$sum)
teor_vid
```

```{r S}
varS <- sum(tik_teor$probs * (tik_teor$sum-teor_vid)^2)
varS
```

##Grafikai:

```{r S}
plot(cumsum(S)/1:n, type="l", xlab="n", ylab = "S / n", main="Vidurkio artejimas i teorini", ylim = c(10,11))
abline(h=teor_vid, col=2)
```

```{r S}
a=S*0
for(i in 1:100000){
  a[i]=var(S[1:i])
}

plot(a[1:100000], type="l", xlab="n", ylab="varS", main="Dispersijos artėjimas į teorinę")
abline(h=varS, col=2)
```