---
title: "2 užduotis"
author: "Greta Lauruškaitė"
date: '2017 m sausio 20 d '
output: html_document
---

```{r setup, include=FALSE}
knitr::opts_chunk$set(echo = TRUE)
library('prob')
```

## EGZAMINAS
### 2 UŽDUOTIS

Turim du nepriklausomus dydžius.

(a) Rasim X teorinį skirstinį, išbrėšim tankio grafiką:

```{r}
funkcija <- function(){
  n = 10^4
  x1 <- rnorm(n, mean = 3, sd = sqrt(2))
  x2 <- rnorm(n, mean = -1, sd = sqrt(3))
  X <- x1 + x2  # Visų pirma susigeneravom a.d. sumą
  return(X)
  }
S <- replicate(1000, funkcija())
skirstinys <- addrv(S, X = x1 + x2)
mean(skirstinys)
median(skirstinys)
sd(skirstinys)
plot(density(skirstinys), main = "Skirstinio tankio grafikas")  # Nubrėžiam skirstinio tankio grafiką
```

(b) Sugeneruokime X imtį (N=10000) pagal pateiktą X apibrėžimą:

```{r}
n = 10^4
imtis <- rnorm(n, mean = 2, sd =  sqrt(5)) # Susigeneruoja X imtį
mean(imtis)
median(imtis)
sd(imtis)  # Susiskaičiuojam charakteristikas
plot(density(imtis), main = "Empirinis tankio grafikas")  # Nubrėžiam empirinį tankio grafiką
```


(c) Palyginkim sugeneruotą X empirinį skirstinį su teoriniu skirstiniu, bei palyginimui pateikim tankių grafikus ir skirstinių charakteristikas (vidurkį, medianą ir standartinį nuokrypį):

```{r}

```

(d) Raskime teorinę įvykio |X|>2 tikimybę (konkreti neatsitikinė konstanta):

```{r}

```

(e) Įvertinkime įvykio |X|>2 tikimybę naudojantis Monte-Carlo metodu: 

```{r}

```




